【裁判字號】    90,易,93
【裁判日期】    900222
【裁判案由】    竊盜
【裁判全文】
臺灣嘉義地方法院刑事判決                              九十年度易字第九三號
    聲  請  人  臺灣嘉義地方法院檢察署檢察官
    被      告  乙○○
右列被告因竊盜案件，經檢察官聲請簡易判決處刑（八十九年度偵字第五四四０號）
，本院認有刑事訴訟法第四百五十一條之一第四款之情形，改依通常程序審理，判決
如左：
    主  文
乙○○無罪。
    理  由
一、本案聲請意旨略以：乙○○於民國八十九年九月八日上午九時許，隨友人所駕駛
    之自小客車至設在嘉義市○○路一五三七號甲○○所經營之「天佑汽車修護場」
    修車之際，見該修護廠後方停放由甲○○持有保管中之車牌號碼ＦＵ－八九三五
    、ＲＵ－九七六一、ＵＰ－０三五九、Ｓ三－九四三一、Ｓ二－五０七八號及另
    二臺未懸掛車牌等共七台待修或已修復之自小客車並未上鎖，竟意圖為自己不法
    之所有，徒手逐一開啟前開汽車之車門及後行李箱，翻查易於得手之財物，怠搜
    尋至車牌號碼ＵＰ－０三五九自小客車時，乙○○即坐入車內駕駛座，竊取甲○
    ○所有置於該車駕駛座儀表板上方杯架內之新臺幣（下同）二百十元及高速公路
    回數票四張，並置入其所著褲子口袋內，為甲○○自二樓窗戶察見，隨即下樓制
    止而報警查獲，因認被告涉有刑法第三百二十條第一項之竊盜罪嫌。
二、按犯罪事實應依證據認定之，無證據不得推定其犯罪事實；又不能證明被告犯罪
    或其行為不罰者，應諭知無罪之判決，刑事訴訟法第一百五十四條第三百零一
    條第一項分別定有明文。且告訴人之告訴，係以使被告受刑事訴追為目的，是其
    陳述是否與事實相符，仍應調查其他證據以資審認（最高法院五十二年台上字第
    一三○○號判例參照）。公訴人認被告涉有刑法第三百二十條第一項之竊盜罪嫌
    ，無非係以告訴人之指述為據。
三、訊據被告乙○○固承認有打開前開車輛之車門，惟堅詞否認有何竊盜之犯行，辯
    稱：當天我是跟我朋友要去爬奇萊山，因為車子壞掉開到修車場去修理，因為車
    子一直沒修好，我們覺得無聊，所以就四處看看，我把背包放在車上，身上只有
    十元。經查：
    （一）證人即本案之承辦警員丁○○於本院調查時證稱：「當時我們到現場後有
          搜被告的身上，結果只搜到十塊錢的硬幣被告說是他的：：」足見被告辯
          稱其身上僅有十元，並無被害人所稱之二百十元及回數票四張非虛。
    （二）被害人甲○○於偵查時先稱：「：：我先將車子開回工廠，要拿衣服，剛
          好發現乙○○在翻看車子，且由窗戶有看到乙○○將東西放在褲子口袋：
          ：」於本院調查時卻稱：「我是在樓上開監視器有看到被告在翻我車子的
          東西，我有看到被告從我車子裡面拿東西放在他的褲子口袋內，後來我就
          從樓上跑下來：：」究其係於窗戶亦係監視器內看見被告將東西置於口袋
          內，前後供述已屬不符。
    （三）被告於本院調查時又稱：「（問：從老版叫警察來之前，你都跟誰在一起
          ？）我都跟老板在一起，老板不讓我走，那些山友有圍過來」核與證人許
          清華於本院調查時證述：「我與被告他門去登山，這次登山活動是我主辦
          的，我們有七人去，因為我車子溫度太高，所以下交流道修理，大約一個
          多小時，我們山友都在修車場等走來走去，修車廠老板說有人開他的車門
          拿他的東西，我們大家都圍過去看，老板也在那邊都跟我們圍在一起，一
          直到警察來：：他（被告）都在車子旁邊都沒有離開，直到警察來，我也
          沒看到他拿東西給別人」；證人丙○○亦稱：「因為我們修車需要一段時
          間，我們都在那邊等，隔了一陣時間，老板從樓上下來，說被告是否是你
          們的人，我說是，他就跑去被告那裡說為何要開我的車門，老板就打被告
          ，在老板從樓上下來至警察來時，被告與老板都在現場，警察來時我在前
          面，被告及老板都在現場圍在車旁邊都沒有離開，我沒有看到被告拿東西
          給別人也沒有看到他回到車上」相符，被害人於偵查時亦稱：「我就跑到
          後面看到乙○○已經翻到後面最後一台霹靂馬車子，那邊共有七部車排在
          一起，我質問他要幹什麼，他說要看一看，當時只有我與員工一人在廠內
          ，乙○○的朋友六七人就過來：：且我制止他後，就發現ＵＰ－０三五九
          號車子內的錢、回數票不見了：：」，既被害人甲○○制止被告時被告仍
          於車邊，且如證人所述，被告於警察到來前並無回車上或將東西交給其他
          人，倘其真有竊取被害人之回數票及二百十元，該物應於被告之身上，而
          應為警員所搜得，被害人雖於本院調查時稱：「（問：從發現被告偷東西
          至警察來時，是否都跟被告在一起？）被告都跟其朋友在一起，不曉得在
          幹什麼，我就進去報警及找朋友：：」，其於偵查時亦稱：「乙○○的朋
          友很好，有要求乙○○將東西還給我：：」既該修車廠內尚有被害人及師
          父一名，被告及其友人又非凶神惡煞令人恐懼之人，衡之常情，應會一人
          報警，一人留守於該處，以防被告將贓物交由他人，且被告被指控竊盜，
          其一舉一動均會為人所注意，被害人稱並無注意其行動，亦與常理有違，
          復斟酌被害人亦自承車子並無上鎖，且當時亦有被害人之客戶來來往往（
          包括山友、師父等人），尚難僅因被害人所言，遽認被告確有竊盜之犯行
          ，被告任意開啟進入他人之車輛固有不當之處，然本院認僅憑被害人前開
          指述，而並無於被告身上搜得任何贓物，而認定被告之竊盜犯行，此外，
          查無其他積極證據足資證明被告確有如公訴人所指之犯行，睽諸前開說明
          ，自應為被告無罪之諭知。
據上論斷，應依刑事訴訟法第四百五十二條、三百零一條第一項前段，判決如主文。
本案經檢察官張長樹到庭執行職務
中    華    民    國      九十        年      二      月      二十二    日
                                臺灣嘉義地方法院刑事第三庭
                                    法  官  康  存  真
右正本證明與原本無異。
如不服本判決，應於判決送達後十日內，向本院提出上訴狀。
中    華    民    國      九十        年      二      月      二十二    日
                                    書記官  胡  祥  生


司法院資訊處製作；財團法人民間司法改革基金會備份。
